【裁判字號】    99,交聲,838
【裁判日期】    990730
【裁判案由】    違反道路交通管理處罰條例聲明異議
【裁判全文】
              臺灣士林地方法院交通事件裁定
原處分機關  臺北市交通事件裁決所
異  議  人
即受處分人  甲○○
                      6樓
上列受處分人因違反道路交通管理處罰條例案件，對於臺北市交
通事件裁決所民國99年5 月31日所為之處分（原處分案號：北市
裁催字第裁22-CG0000000號），聲明異議，本院裁定如下：
    主  文
異議駁回。
    理  由
一、按汽車駕駛人，行經有燈光號誌管制之交岔路口闖紅燈者，
    處新臺幣（下同）1,800 元以上5,400 元以下罰鍰，道路交
    通管理處罰條例第53條第1 項定有明文。又有第53條情形之
    一者，記違規點數3 點，同條例第63條第1 項第3 款亦有明
    文規定。次按處理違反道路交通管理事件，有關文書送達之
    程序，依行政程序法之規定，違反道路交通管理事件統一裁
    罰基準及處理細則第5 條亦有明定；又送達，不能依前2 條
    規定（即第72條之直接送達、第73條之補充送達及留置送達
    ）為之者，得將文書寄存送達地之地方自治或警察機關，並
    作送達通知書兩份，一份黏貼於應受送達人住居所、事務所
    、營業所或其就業處所門首，另一份交由鄰居轉交或置於該
    送達處所信箱或其他適當位置，以為送達。前項情形，由郵
    政機關為送達者，得將文書寄存於送達地之郵政機關，行政
    程序法第74條第1 項、第2 項分別有明文規定。
二、原處分意旨略以：受處分人甲○○所有之車牌號碼7305-QX
    號自用小客車（下稱系爭車輛），於民國99年1 月30日23時
    許，在臺北縣三峽鎮○○路與和平街口（往三峽方向），經
    警依採證照片舉發有「駕車行經有燈光號誌管制之交岔路口
    闖紅燈」之違規，原處分機關以受處分人違規事實明確，依
    道路交通管理處罰條例第53條第1 項、第63條第1 項第3 款
    （原處分機關漏引第3 款）之規定，裁處罰鍰4,000 元，並
    記違規點數3 點等語。
三、異議意旨略以：伊所有之系爭車輛於上開時、地闖紅燈而被
    舉發，理當接受處罰，但伊未曾收受舉發通知單，原處分機
    關不能逕為上開處分，為此聲明異議等語。
四、經查，受處分人對於伊所有之系爭車輛於上開時間，行經臺
    北縣三峽鎮○○路與和平街口（往三峽方向），未依該路口
    之紅燈號誌停等，逕行穿越路口之事實並不爭執，復有臺北
    縣政府警察局99年7 月5 日北縣警交字第0990101289號函所
    附採證照片2 幀在卷可憑（本院卷第11頁），自堪認受處分
    人有「駕車行經有燈光號誌管制之交岔路口闖紅燈」之違規
    行為。雖受處分人以上開情詞置辯，然受處分人於上開違規
    行為後，臺北縣政府警察局依採證照片逕行舉發受處分人上
    開「駕車行經有燈光號誌管制之交岔路口闖紅燈」違規之舉
    發通知單，已由郵政機關向受處分人之住所即臺北市○○區
    ○○路3 段99巷17弄100 號6 樓（該址與異議狀所載住所相
    同）為送達，因郵務人員不獲會晤本人，亦無受領文書之同
    居人、受僱人或應受送達處所接收郵件人員，已於99年2 月
    24日將上開裁決書以寄存送達方式，寄存於康寧郵局，並作
    送達通知書二份，一份黏貼於應受送達人住居所門首，另一
    份置於該受送達處所信箱或其他適當位置，以為送達等情，
    有上開舉發通知單、送達證書在卷可佐（本院卷第8 、9 頁
    ），足認在本件違規之舉發通知單於99年2 月24日已生合法
    送達受處分人效力，故受處分人上開所辯，尚不足採。
五、綜上所述，受處分人於上開時、地確實有「駕車行經有燈光
    號誌管制之交岔路口闖紅燈」之違規行為。從而，原處分機
    關依首開道路交通管理處罰條例之規定，裁處受處分人罰鍰
    4,000 元，並記違規點數3 點，核無違誤。受處分人之異議
    為無理由，應予駁回。
六、據上論斷，依道路交通案件處理辦法第19條，裁定如主文。
中    華    民    國    99    年    7     月    30    日
                  交通法庭法  官  林政佑
以上正本證明與原本無異
如不服本裁定應於送達後5日內向本院提出抗告狀
                          書記官  蔡昀潔
中    華    民    國    99    年    7     月    30    日

司法院資訊處製作；財團法人民間司法改革基金會備份。
